【裁判字號】    94,易,2339
【裁判日期】    950221
【裁判案由】    竊盜
【裁判全文】
臺灣臺中地方法院刑事判決  94年度易字第2339號
公  訴  人  臺灣臺中地方法院檢察署檢察官
被      告  甲○○○○○ ○○.
                    （
上列被告因竊盜案件，經檢察官提起公訴（九十四年度偵字第一
七五九三號），本院判決如下：
    主    文
甲○○○○○ ○○○ ○○○（中文譯名阮氏紳）竊盜，處有期徒刑肆月，如
易科罰金，以佰元折算壹日，並於刑之執行完畢或赦免後，驅
逐出境。
    犯罪事實
一、甲○○○○○ ○○○ ○○○（越南人，中文譯名阮氏紳）為陳律寬、丁○○夫妻雇用之外籍看護工，自民國（下同）九十一年五月
    間起，受雇在南投縣草屯鎮○○路七○六號負責照顧丁○○
    之母親。陳律寬、丁○○經營二家藥局，地點分別在前述南
    投縣草屯鎮○○路七○六號一樓及彰化縣芬園鄉某處。
    甲○○○○○ ○○○ ○○○見陳律寬夫妻每日均會將營業所得現金帶回
    住處，且固定於每週五上午存入銀行，竟意圖為自己不法之
    所有，於九十三年十月二十二日（星期五）凌晨一時許，在
    南投縣草屯鎮○○路七○六號三樓，趁陳律寬在該址一樓看
    店，而丁○○在洗澡不注意之際，竊取陳律寬所有，自前述
    二家藥局收取而放置於前址住處三樓臥房抽屜包包內之現金
    新臺幣二十餘萬元。得手後即走下一樓，向看店之陳律寬佯
    稱要外出購物云云，陳律寬不察而未加攔阻，任甲○○○○○ ○○○○○○從容逃離。丁○○洗完澡後發現甲○○○○○ ○○○ ○○○許久未
    返，經追查始發現失竊，始報警處理。嗣為警於九十四年五
    月十二日下午一時三十分許，在臺中市西屯區○○○路與工
    業十六路口查獲甲○○○○○ ○○○ ○○○。
二、案經陳律寬告訴及臺中市警察局第五分局報請臺灣臺中地方
    法院檢察署檢察官偵查起訴。
    理    由
一、訊據被告甲○○○○○ ○○○ ○○○僅坦承於前述時間、地點，自三樓
    房間抽屜內之包包取走新臺幣四萬元，惟否認有何不法所有
    意圖，辯稱：係因老闆曾數度脫光衣服企圖擁抱伊，伊心中
    害怕才會想要逃跑，前於九十三年九月二日，丁○○曾將伊
    做到八月十日之薪水匯至越南家中，但丁○○處有保留一萬
    元，伊做到九十三年十月二十二日為止，所以大約尚有新臺
    幣四萬元薪水未領，伊只拿走伊應得之薪資，未多拿其餘款
    項云云。惟查：
（一）前述犯罪事實，業據告訴人陳律寬於偵查中指述明確，被
      害人即告訴人之妻丁○○於偵查及本院審理時亦結證甚詳
      。
（二）查獲被告時，在被告住處房間內發現以戊○○名義，匯款
      美金一千二百五十元（該日匯率31.90，約合新臺幣四萬
      元）至越南，受款人為被告之夫乙○ ○○○○ ○○○（住址為
      Thon Tins xa,xagia luong Huyen gia loc Tinh Hai
      Duong，與被告在越南住址相同），匯款日期為九十四年
      一月十三日之匯款收據一張等情，業據證人即承辦員警丙○○在庭證述甚明，且有公訴檢察官於九十四年十二月十
      六日準備程序期日補提之匯款收據影本一紙附卷可稽。被
      告對此供稱為伊委託男友戊○○代為匯出，共委託戊○○
      匯出三筆，第一筆為新臺幣五萬元，由伊持前述自丁○○
      房間抽屜內拿走之新臺幣四萬元，加上向另名越南朋友借
      款新臺幣二萬元，伊留下新臺幣一萬元自用，匯出新臺幣
      五萬元，第二筆為美金二千元，為戊○○所贈與，卷附匯
      款單影本所示為第三筆，伊自陳律寬家逃逸之後，先受僱
      於一個老闆，但伊記不住地點，於十二月十日領得一個月
      之薪水二萬二千元後，還該位朋友二萬元，於十二月二日
      至戊○○所介紹的螺絲工廠工作，到九十四年一月十三日
      又以螺絲工廠之薪水，加上向同一位朋友借款，而匯款新
      臺幣四萬元回越南云云。經傳訊證人戊○○固未到庭，惟
      經本院向中央銀行函查戊○○自九十三年十月至九十四年
      五月十二日匯往越南之匯款紀錄結果，戊○○於該段期間
      有多次匯款至越南之紀錄，其中九十三年十月二十八日（
      交易日為同年十月二十七日）有二筆，分別為美金一千四
      百八十一點四八元（該日匯率33.75，約合新臺幣五萬元
      ），及美金二千六百五十六點九九元（約合新臺幣八萬九
      千六百七十三元），九十三年十二月十五日又有二筆（交
      易日為同年十二月十四日），分別為美金一千一百五十元
      （該日匯率32.49，約合新臺幣五萬一千元），及美金二
      千五百元（約合新臺幣八萬一千二百二十五元），與被告
      所述之第一筆、第二筆金額較為接近（見中央銀行九十四
      年十二月二十八日、九十五年一月十一日回函所附戊○○
      匯款資料，均附於本院卷）。又被告供稱，伊於逃離陳律
      寬家後才認識戊○○，則甫相識短短數日或一個多月之期
      間，戊○○何以願意贈與美金二千餘元，合新臺幣八萬元
      餘元之鉅款？而被告所謂之「朋友」，並無法指出姓名、
      地址以供查證，且該「朋友」同為越南外勞，薪水至多亦
      僅新臺幣二萬元左右，除匯款回越南給自己之家人外，尚
      須自己維持生活，何來如此鉅款借予被告？被告所辯各節
      均違背常情，顯非可採。
（三）又被告自九十三年十二月二日起，至九十四年五月十日止
      ，受僱於吳進財從事車床工作，合計共取得薪資新臺幣十
      二萬二千七百二十五元，但最後一筆六千七百九十元係於
      戊○○於九十四年五月間代領等情，業據證人吳進財於警
      詢中證述甚詳（業經被告於九十五年一月五日訊問時同意
      作為證據）。而被告前述三筆匯至越南之款項，合計已達
      十七餘萬元，被告於為警查獲時，身上尚有現金三萬九千
      六百二十一元、項鍊四條（其中一條為純金製）、玉鐲、
      手鍊、項鍊墜三個、手錶一支等財物，亦有該等財物之照
      片（附於警卷）及臺灣臺中看守所收容人物品保管分類卡
      （附於本院卷）在卷可稽，除純金項鍊部分，被告辯稱係
      戊○○所贈與以外，其餘物品為被告自行購買，應亦所費
      不貲，加上被告於逃逸後至被查獲為止之基本生活開銷，
      被告自陳律寬、丁○○住處取走之款項，應不可能僅僅四
      萬元而已，被告所辯，顯非可採。反之，告訴人陳律寬於
      警詢中雖陳稱一起失竊者，尚有勞力士鑽錶一支、鑽戒三
      個、鑽石項鍊等物，惟被害人丁○○於九十四年十二月十
      六日準備程序已陳稱：這些珠寶平時並不常戴，所以何時
      不見的並不確定等語，足見被害人丁○○並無強入被告於
      罪之故意，其指稱遭被告竊取二十餘萬元之情，應較可採
      信。本件事證明確，被告犯行洵堪認定。
二、核被告甲○○○○○ ○○○ ○○○所為，係犯刑法第三百二十條第一項
    之竊盜罪。爰審酌被告違背雇主之信任，偷竊雇主之金錢，
    金額頗高，其所負責照料之老人（即被害人丁○○之母親）
    聽聞此事之後，情緒激動，病情惡化而於九十三年十月二十
    六日去世，但被告犯後仍飾詞狡辯，毫無悔意，惟被告在我
    國並無刑事前科，之前照顧被害人丁○○之母尚屬用心，品
    行尚可，犯罪之動機無非為財，其於為警查獲後，即收容於
    臺中市警察局第五分局，至本院於九十四年十二月十六日羈
    押時，已收容七個月餘等一切情狀，量處如主文所示之刑，
    並諭知易科罰金之折算標準。又被告為外國人，爰依刑法第
    九十五條規定，諭知於刑之執行完畢或赦免後，驅逐出境。
據上論斷，應依刑事訴訟法第二百九十九條第一項前段，刑法第
三百二十條第一項、第四十一條第一項前段、第九十五條，罰金
罰鍰提高標準條例第一條前段、第二條，判決如主文。
中    華    民    國    95    年    2     月    21    日
                  刑事第六庭    審判長法  官  簡源希
                                      法  官  戴博誠
                                      法  官  林念祖
以上正本證明與原本無異。
如不服本判決，應於送達後十日內向本院提出上訴狀（須附繕本
），上訴於臺灣高等法院臺中分院。
                                      書記官  謝明倫
中    華    民    國    95    年    2     月    22    日
附錄論罪科刑法條
刑法第三百二十條第一項
意圖為自己或第三人不法之所有，而竊取他人之動產者，為竊盜
罪，處五年以下有期徒刑、拘役或五百元以下罰金。


司法院資訊處製作；財團法人民間司法改革基金會備份。
